臺灣桃園地方法院刑事判決
111年度訴字第887號
公  訴  人  臺灣桃園地方檢察署檢察官 
被      告  林枷緯



指定辯護人  本院公設辯護人王暐凱
上列被告因公共危險案件，經檢察官提起公訴（111年度偵字第2
8777號），本院判決如下：
    主  文
林枷緯犯放火燒燬現供人使用之住宅未遂罪，處有期徒刑參年柒
月。
扣案之打火機及塑膠桶各壹個均沒收。
    事  實
林枷緯明知松香水及香蕉水屬低燃點、易揮發及易燃之液體，因
對姜尚均插手其感情糾紛而心生不滿，竟基於放火燒燬現供人使
用住宅之犯意，於民國111年6月29日上午7時25分許，攜帶裝有
松香水及香蕉水混合液體之塑膠桶前往姜尚均在桃園市○○區○○路
000巷0弄00號住處，先在上址鐵捲門前潑灑該桶內液體，再使用
隨身攜帶之打火機點燃後投擲在地引發火勢，旋即離開現場，幸
經其他聞訊前來之鄰居及時撲滅火勢，仍致該處牆壁、窗戶欄杆
等物有受火熱燻燒及煙薰等情形，惟重要結構並未喪失原本之效
用而未遂。嗣經警調閱監視器影像，將林枷緯拘提到案，並於同
日下午5時25分許，在桃園市○○區○○○街00號旁空地，扣得塑膠桶
及打火機各1個，始悉上情。
    理  由
壹、程序方面：
　　按被告以外之人於審判外之陳述，雖不符刑事訴訟法第159
    條之1至第159條之4之規定，而當事人於審判程序同意作為
    證據，法院審酌該言詞陳述或書面陳述作成時之情況，認為
    適當者，亦得為證據。當事人、代理人或辯護人於法院調查
    證據時，知有第159條第1項不得為證據之情形，而未於言詞
    辯論終結前聲明異議者，視為有前項之同意，刑事訴訟法第
    159條之5定有明文。經查，本判決所引用被告以外之人於審
    判外之陳述，或經檢察官引為證據使用，被告及辯護人均表
    示同意作為證據（見本院訴卷第95至98頁），或經本院調查
    證據時提示，檢察官、被告及辯護人均未爭執證據能力（見
    本院訴卷第127至131頁），本院審酌該等證據之取得過程並
    無瑕疵，與本案待證事實間復具有相當之關聯性，應得作為
    證據。
貳、實體方面：
一、上開犯罪事實，業據被告林枷緯坦承不諱（見偵卷第14至16頁、第125至126頁、本院訴卷第40頁、第94頁、第132至133頁）、核與告訴人姜尚均、證人姜賴麗嬌、戴游麵、蔣玉林之證述（偵卷第37至39頁、第43至45頁、第53至54頁、第59至61頁）大致相符，並有桃園市政府警察局大園分局搜索、扣押筆錄、扣押物品目錄表、桃園市政府消防局111年7月13日函所檢附火災證物鑑定報告、告訴人提供之案發現場行車紀錄器光碟各1份、監視器擷圖及現場照片總計15張（見偵卷第19至23頁、第69至72頁、第74至77頁、本院訴卷第115至117頁）在卷可稽，足認被告之自白與事實相符，應堪採信。
二、論罪科刑部分
  ㈠核被告所為，係犯刑法第173條第3項、第1項之放火燒燬現供
    人使用之住宅未遂罪。又被告已著手於放火行為之實行而未
    生燒燬之結果，為未遂犯，依刑法第25條第2項之規定，減
    輕其刑。
  ㈡辯護人雖為被告請求依刑法第59條之規定減輕其刑，惟刑法第59條之酌量減輕其刑，必須犯罪另有其特殊之原因與環境等，在客觀上足以引起一般同情，認為即予宣告法定最低刑期，猶嫌過重者，始有其適用。本案被告明知本案住宅屬住宅區內連棟房屋，巷弄狹小進出不易，倘在該處以打火機點燃易燃物品縱火，將會嚴重危害全體住戶生命、身體及財產之安全，竟僅因心生不滿，率爾潑灑易燃物品後點燃旋即離去，已造成附近住戶精神上的恐懼，且對社會治安危害甚大，告訴人亦表明無意和解，依其犯罪情節已難認有何特殊之原因與環境，客觀上足以引起一般同情，尚無從認被告犯罪之情狀顯可憫恕。況且，被告所犯放火燒燬現供人使用之住宅罪，經依刑法第25條第2項未遂規定減輕其刑後，並無何即使科以該減輕後之最低刑度仍嫌過重之情形，認無依刑法第59條規定遞酌減其刑之必要。辯護人請求依刑法第59條對被告酌減其刑，即非可採。
  ㈢爰審酌被告僅因對告訴人心生不滿，而在告訴人住宅潑灑易燃物縱火，雖未致生燒燬之結果，但其無視於可能引發之火災，告訴人當時在屋內，如果火勢蔓延，勢將對於告訴人及週遭他人之生命、身體、財產造成重大損害，危害公共安全甚鉅，所為非是，惟念及其犯後始終坦承犯行，於案發現場有要求鄰居報警，可見其犯後已有悔悟，因告訴人表明無意和解而未能獲告訴人宥恕，兼衡其自陳高中肄業之智識程度，職業為油漆工，為中低收入戶之生活狀況、告訴人於本院表示請求依法處理等一切情狀，量處如主文所示之刑。
 三、扣案之塑膠桶及打火機各1個，為被告所有，且用於本案犯
     行，業據被告供述明確（見本院訴卷第131頁），屬被告所
     有而供犯罪所用之物，應依刑法第38條第2項前段沒收。
據上論斷，應依刑事訴訟法第299條第1項前段，判決如主文。
本案經檢察官蔡宜芳提起公訴，由檢察官劉哲名到庭執行職務。
中　　華　　民　　國　　111 　年　　9 　　月　　20　　日
                  刑事第十五庭  審判長法  官  林龍輝
                                      法  官  吳軍良
                                      法  官  林岷奭
以上正本證明與原本無異。
如不服本判決應於收受判決後20日內向本院提出上訴書狀，並應
敘述具體理由。其未敘述上訴理由者，應於上訴期間屆滿後20日
內向本院補提理由書(均須按他造當事人之人數附繕本)「切勿逕
送上級法院」。 
　　　　　　　　　　　　　　　        書記官　林慈思
中　　華　　民　　國　　111 　年　　9 　　月　　21　　日
附錄本案論罪科刑法條全文：
中華民國刑法第173條
放火燒燬現供人使用之住宅或現有人所在之建築物、礦坑、火車
、電車或其他供水、陸、空公眾運輸之舟、車、航空機者，處無
期徒刑或7年以上有期徒刑。
失火燒燬前項之物者，處1年以下有期徒刑、拘役或1萬5千元以
下罰金。
第1項之未遂犯罰之。
預備犯第1項之罪者，處1年以下有期徒刑、拘役或9千元以下罰
金。